【裁判字號】    89,上訴,450
【裁判日期】    890425
【裁判案由】    違反槍砲彈藥刀械管制條例
【裁判全文】
臺灣高等法院臺南分院刑事判決            八十九年度上訴字第四五０號  Ａ
      上  訴  人
      即  被  告  甲  ○  ○
右上訴人因違反槍砲彈藥刀械管制條例案件，不服臺灣臺南地方法院八十八年度訴字
第一四四四號中華民國八十九年一月二十四日第一審判決（起訴案號：臺灣臺南地方
法院檢察署八十八年度偵字第六六六九號），提起上訴，本院判決如左：
      主      文
原判決撤銷。
甲○○未經許可，寄藏可發射子彈具有殺傷力之改造玩具手槍，處有期徒刑壹年拾月
，併科罰金新台幣壹拾萬元，罰金如易服勞役，以銀元參佰元即新台幣玖佰元折算壹
日。
扣案之改造玩具手槍壹支（含彈匣壹個）、制式子彈壹拾顆均沒收。
      事      實
甲○○於民國（下同）八十五年底某日，將郭惠卿（已於八十六年十二月二十三日死
亡）所持交具有殺傷力之改造玩具手槍一支（含彈匣一個）、及制式子彈十二顆，未
經許可寄藏在台南縣西港鄉南海埔一一四號其住處內，迄八十八年五月二十三日凌晨
二時三十分許，因隨身攜帶為警在台南市○○路七之二號前查獲，並扣得該改造玩具
手槍一枝（含彈匣一個）、及制式子彈十二顆。案經台南市警察局移送台灣台南地方
法院檢察署檢察官偵查起訴。
      理      由
一、上訴人即被告甲○○右揭寄藏具有殺傷力改造玩具手槍、子彈之事實，已迭據其
    先後在警訊及歷次偵審中坦承不諱，並有各該經警查獲之改造玩具手槍一支（含
    彈匣一個）、子彈十二顆扣案為憑，且各該槍、彈送請內政部警政署刑事警察局
    鑑驗結果，認送鑑改造手槍一支（槍枝管制編號0000000000）係仿Ｂ
    ＥＲＥＴＴＡ廠半自動手槍製造之玩具手槍換裝土造金屬槍管及金屬滑套改造而
    成，機械性能良好，認具殺傷力，另送鑑子彈十二顆，均係制式口徑９mm半自動
    手槍子彈，均具殺傷力等情，亦有該局八十八年六月一日刑鑑字第四九六八六號
    鑑驗通知書一紙，附於偵查卷足稽。本件事證明確，被告之犯行洵堪認定，應予
    依法論科。
二、查被告未經許可寄藏可發射子彈具有殺傷力之改造玩具手槍及子彈，核係犯槍砲
    彈藥刀械管制條例第十一條第四項之未經許可寄藏可發射子彈具有殺傷力之改造
    玩具手槍罪，及同條例第十二條第四項之未經許可寄藏子彈罪。公訴人認其係犯
    同條例第十一條第四項之未經許可持有槍支，及第十二條第四項之未經許可持有
    子彈罪，且其所犯修正前槍砲彈藥刀械管制條例第十條第三項之未經許可無故寄
    藏槍枝、及同法第十一條第三項之未經許可無故寄藏彈藥犯行，為修正後槍砲彈
    藥刀械管制條例所規定之未經許可持有犯行所吸收，不復另論云云，因槍砲彈藥
    刀械管制條例第七條第四項，第十一條第二項係將「持有」與「寄藏」為分別之
    處罰規定，則單純之「持有」，固不包括「寄藏」，但「寄藏」之受人委託代為
    保管，其保管之本身所為之「持有」，既係「寄藏」之當然結果，法律上自宜僅
    就「寄藏」行為為包括之評價，不應另就「持有」予以論罪（最高法院七十四年
    度台上字第三四００號判例參照），是公訴意旨認被告所為係犯「寄藏」及「持
    有」槍、彈罪，而「持有」之行為又吸收「寄藏」行為，即與前揭判例意旨有違
    ，容有未洽，併此敘明。又被告以一行為觸犯上開二罪名，為想像競合犯，應從
    一重論以槍砲彈藥刀械管制條例第十一條第四項之未經許可寄藏可發射子彈具有
    殺傷力之改造玩具手槍罪。原審據予論罪科刑，固非無見；惟查扣案之十二顆子
    彈，已於送驗時試射其中二顆，僅餘十顆子彈，此觀上開鑑驗通知書即明，乃原
    判決復將該已試射不存在之二顆子彈，亦認屬違禁物併予宣告沒收，尚有未洽。
    被告上訴意旨，指摘原判決量刑過重不當，雖非可取，惟原判決既有可議，自應
    由本院將原判決予以撤銷改判。爰審酌被告之素行、犯罪之動機、目的、方法、
    危害治安非輕、及其犯後態度等一切情狀，改對其量處如主文第二項所示之刑，
    並就併科罰金部分，諭知如易服勞役以銀元三百元折算一日之標準，以資懲儆。
    另扣案之改造玩具手槍一支、子彈十顆（原扣案十二顆其中二顆已於送驗時試射
    不存在）為違禁物，亦應依法併予宣告沒收。
三、據上論斷，應依刑事訴訟法第三百六十九條第一項前段、第三百六十四條、第二
    百九十九條第一項前段，槍砲彈藥刀械管制條例第十一條第四項、第十二條第四
    項，刑法第十一條前段、五十五條、第三十八條第一項第一款、第四十二條第二
    項，罰金罰鍰提高標準條例第二條、現行法規所定貨幣單位折算新台幣條例第二
    條，判決如主文。
本案經檢察官張斗輝到庭執行職務。
中    華    民    國      八十九      年      四      月      二十五    日
                                  臺灣高等法院臺南分院刑事第二庭
                                      審判長法官  游    明    仁
                                            法官  王    浦    傑
                                            法官  林    永    茂
右正本證明與原本無異。
如不服本判決，應於判決送達後十日內向本院提出上訴狀，其未敘述理由者並應於提
出上訴狀後十日內向本院補提理由書（應附繕本)。
                                      法院書記官  楊    清    旺
中    華    民    國      八十九      年      四      月      二十六    日
附錄：本判決論罪科刑法條
槍砲彈藥刀械管制條例第十一條第四項
未經許可製造、販賣或運輸彈藥者，處六月以上五年以下有期徒刑。
意圖供自己或他人犯罪之用，而犯前項之罪者，處一年以上七年以下有期徒刑，得併
科五萬元以下罰金。
第一項及第二項之未遂犯罰之。


司法院資訊處製作；財團法人民間司法改革基金會備份。
